【裁判字號】    89,上易,712
【裁判日期】    890426
【裁判案由】    傷害等
【裁判全文】
臺灣高等法院臺南分院刑事判決              八十九年度上易字第七一二號   Ｃ
      上  訴  人
      即  被  告  乙  ○  ○
右列被告因恐嚇等案件，不服臺灣臺南地方法院八十八年度易字第二七一二號中華民
國八十八年十二月三十日（起訴案號：臺灣臺南地方法院檢察署八十八年度偵字第一
０九七０號）第一審判決，提起上訴，本院判決如左：
      主      文
上訴駁回。
      事      實
一、乙○○與林堂進（業經原審判決確定在案）係屬母子關係，乙○○與甲○○原為
    朋友關係，乙○○因細故與甲○○發生爭執，雙方心存嫌隙，乙○○、林堂進等
    二人遂於民國（下同）八十八年九月一日上午九時許，前往位於台南市○○街一
    二三號甲○○工作之王奕棋律師事務所，質問甲○○，乙○○並以加害甲○○生
    命之事，對甲○○恫嚇稱：「要讓你死得很難看，讓你全家死得很悽慘。」，使
    甲○○心生畏懼，致生危害於安全。
二、案經告訴人甲○○訴請臺灣臺南地方法院檢察署檢察官偵查起訴
    。
      理      由
一、訊據上訴人即被告乙○○矢口否認有何上揭恐嚇之犯行，辯稱：因為聽到甲○○
    說我在外面賺，我是要去找他理論，本來林堂進要載我去附近的廟拜拜，到他事
    務所碰到另一個司機，問他甲○○在哪，是甲○○在裡面聽到我聲音跑出來打我
    ，林堂進就追進去事務所。我沒有恐嚇甲○○云云。
二、惟查：右揭事實，業據告訴人甲○○指訴綦詳，且經證人即前開律師事務所負責
    人王奕棋律師於偵訊中結證稱：「（八十八年九月一日上午九時發生何事？）當
    天我在辦公室，突然聽到外面有打罵聲，我就出去，看見一年青男子在打甲○○
    ，甲○○右眼流血，那男子是乙○○的兒子。：：，乙○○常來我事務所鬧，我
    很多次向派出所報案，她這樣鬧有將近一年了。」（偵查卷第十五頁背面），而
    另一證人即該律師事務所之司機王文堅亦於原審結證稱：「（案發當日你有在場
    ？）有的，那天乙○○一到現場就開口大罵，甲○○正要開門出來，林堂進就進
    裡面打吳某，後來就在外面罵，他們罵的內容我不清楚，只記得罵很難聽的話。
    」（原審卷第三十二頁），核與告訴人指訴情節相符。告訴人因被告之恐嚇行為
    而心生畏懼，亦據渠陳明在卷。被告上開所辯，顯係事後卸責之詞，不足採信。
    本件事證明確，被告恐嚇犯行堪以認定。
三、核被告乙○○以加害生命之事，恐嚇他人，致生危害於安全，所為係犯刑法第三
    百零五條之罪。原審依審理結果，就被告乙○○部分，適用刑法第三百零五條、
    第四十一條，罰金罰鍰提高標準條例第一條前段、第二條，並審酌被告素行尚佳
    、犯罪之動機、目的、手段、所生危害、品性智識程度、及犯罪後態度等一切情
    狀，量處有期徒刑參月，並諭知易科罰金之折算標準。其認事用法，核無違誤，
    量刑亦稱妥適，被告上訴意旨仍執前詞，否認犯罪，指摘原判決不當，非有理由
    ，應予駁回。
據上論結，應依刑事訴訟法第三百六十八條，判決如主文。
本案經檢察官張斗輝到庭執行職務。
中    華    民    國      八十九      年      四      月      二十六    日
                                  臺灣高等法院臺南分院刑事第四庭
                                      審判長法官  陳    義    仲
                                            法官  蔡    崇    義
                                            法官  徐    財    福
右正本證明與原本無異。
不得上訴。
                                      法院書記官  王    全    龍
中    華    民    國      八十九      年      五      月       一       日


司法院資訊處製作；財團法人民間司法改革基金會備份。
